【裁判字號】    92,交訴,40
【裁判日期】    920822
【裁判案由】    業務過失致死
【裁判全文】
臺灣新竹地方法院刑事判決                          九十二年度交訴字第四號
    公  訴  人  臺灣新竹地方法院檢察署檢察官
    被      告  甲○○
右列被告因業務過失致死案件，經檢察官提起公訴（九十二年度偵字第一四五六號）
，本院判決如左：
    主  文
甲○○從事業務之人，因業務上之過失致人於死，處有期徒刑陸月，如易科罰金，以
佰元折算壹日，緩刑年。
    事  實
一、甲○○係新竹市私立光復中學校車之駕駛員，為從事駕駛業務之人，於民國九十
    一年九月十七日晚上，駕駛車牌號碼ＷＦ─三七三號自用大客車即上開中學校車
    ，由新竹縣橫山鄉往新竹縣竹北市方向行駛，於當晚十九時四十五分許，行經新
    竹縣芎林鄉○○路○段台汽客運站牌附近（交流左桿九號前），原應注意汽車行
    駛時，駕駛人應注意車前狀況，並隨時採取必要之安全措施，而依當時天候晴、
    、直路、路面乾燥、無缺陷、道路無障礙物、視距良好等情狀，並無不能注意之
    情事，竟疏未注意前方車輛之動態，追撞同向前方由楊幼龍所騎乘車牌號碼ＨＯ
    Ｔ－九五二號、未於車後燃亮燈光之重型機車，致楊幼龍受有頭、胸部鈍力損傷
    合併肋骨骨折及血胸等傷害，經相繼送東元綜合醫院、長庚紀念醫院救治，仍於
    當晚二十二時十分許不治死亡。甲○○於駕車肇事後、犯罪未被發覺前，向具有
    偵查權之新竹縣警察局竹東分局警員丙○○自首，坦承犯行並接受裁判。
二、案經新竹縣警察局竹東分局報請臺灣新竹地方法院檢察署檢察官相驗後自動檢舉
    偵查起訴。
    理  由
一、訊據被告甲○○對於其在右揭時、地駕駛上開車輛，未注意車前狀況，因而發生
    車禍，致被害人楊幼龍死亡之事實，坦承不諱，復有道路交通事故調查報告表、
    、現場照片八幀附卷可參。按汽車行駛時，駕駛人應注意車前狀況，並隨時採取
    必要之安全措施，道路交通安全規則第九十四條第三項定有明文。被告既為領有
    駕駛執照之合格駕駛人，對於上開規定，理應知之甚詳，且肇事當時天候晴、直
    路、路面乾燥、無缺陷、道路無障礙物、視距良好，有道路交通事故調查報告表
    在卷可按，是依照當時之情形，並無不能注意之情事，詎被告未注意於此，竟由
    後追撞前方之由被害人騎乘之機車，以致肇事，其有過失甚明；而本件事故經送
    臺灣省竹苗區車輛行車事故鑑定委員會鑑定結果，認為「甲○○駕駛自大客車未
    注意車前狀況追撞前車為肇事主因；楊幼龍駕駛重機車於夜間行駛未於車後燃亮
    燈光為肇事次因」，有該會九十二年七月七日竹鑑字第九二０七０八號函附鑑定
    意見書一份在卷可稽。雖被害人楊幼龍騎乘機車，於夜間行駛未於車後燃亮燈光
    ，亦有過失，但此亦無解於被告過失責任之成立。又被害人確因本件車禍受有頭
    、胸部鈍力損傷合併肋骨骨折及血胸等傷害，經送醫延至當晚二十二時十分許死
    亡之事實，有東元綜合醫院診斷證明書、長庚紀念醫院病例摘要各一件在卷可參
    ，並經臺灣新竹地方法院檢察署檢察官督同法醫師相驗屬實，製有勘驗筆錄、相
    驗屍體證明書、驗斷書各一份附卷可憑，是被告之過失行為與被害人之死亡結果
    間，有相當因果關係，應堪認定。綜上，本件事證已臻明確，被告犯行應堪予認
    定。
二、被告甲○○係新竹市私立光復中學校車之駕駛員，為從事駕駛業務之人，核被告
    所為，係犯刑法第二百七十六條第二項之業務過失致死罪。查被告於本件車禍發
    生後，在未被有偵查犯罪職權之機關或公務員查知其為犯人前，即主動向到場處
    理警員丙○○自承犯罪並表示願受裁判之意，業據證人丙○○到庭證述明確，核
    與自首之要件相符，應依刑法第六十二條前段之規定減輕其刑。爰審酌被告素行
    尚佳、就本件車禍應負主要之過失責任、被害人亦與有過失，及被告坦承犯行，
    犯罪後態度良好，暨業與被害人家屬達成民事和解，並已賠償新台幣二百萬元乙
    情，已據被害人家屬乙○○於本院調查時陳述在卷等一切情狀，量處如主文所示
    之刑，並諭知易科罰金之折算標準。末查，被告前未曾受有期徒刑以上刑之宣告
    ，此有臺灣新竹地方法院檢察署刑案資料查註紀錄表以及臺灣高等法院被告全國
    前案紀錄表各一份附卷可稽，且被告已與被害人家屬已達成和解，犯後深具悔悟
    ，其因過失行為，偶罹刑典，經此偵審科刑宣告之教訓，當能知所警惕，而無再
    犯之虞，本院因認前所宣告之刑，以暫不執行為適當，併予宣告緩刑三年，以啟
    自新。
三、至公訴人認被告於車禍發生當時，未依速率限制行車，行車速度超過該路段速限
    六十公里，並以交通部所頒佈之一般公路汽車煞車距離、行車速度對照表為論據
    等情，為被告所否認，並辯稱：我沒有超速，當時車子的左邊煞車失效等語。經
    查，依據卷附道路交通事故調查報告表所示，被告所駕駛之上開車輛在現場所遺
    留之煞車痕左邊為二十二點四公尺（依上開對照表觀之時速介於六十至六十五公
    里之間），右邊為十五點四公尺（依上開對照表觀之時速介於五十至五十五公里
    之間），因兩邊煞車距離有差距，被告復辯稱左側之煞車失效，而本件於車禍發
    生後，並未就被告所駕駛之車輛究有無煞車失效之情，進行採證及勘驗，實難僅
    憑上開對照表即認被告有超速之情事，故本院認就此部分尚屬不能證明，附此敘
    明。
據上論斷，應依刑事訴訟法第二百九十九條第一項前段，刑法第二百七十六條第二項
、第六十二條前段、第四十一條第一項前段、第七十四條第一款、罰金罰鍰提高標準
條例第一條前段、第二條，判決如主文。
本案經檢察官許麗美到庭執行職務。
中      華      民      國    九十二    年      八      月    二十二    日
                                    臺灣新竹地方法院交通法庭
                                        法  官    魏  瑞  紅
右正本證明與原本無異。
如不服本判決，應於判決送達後十日內向本院提出上訴狀( 應附繕本 )，上訴於
臺灣高等法院。
                                        書記官    陳  凰  榆
中      華      民      國    九十二    年      八      月    二十二    日
附錄本案論罪科刑法條全文：
刑法第二百七十六條
因過失致人於死者，處二年以下有期徒刑、拘役或二千元以下罰金。
從事業務之人，因業務上之過失犯前項之罪者，處五年以下有期徒刑或拘役，得併科
三千元以下罰金。


司法院資訊處製作；財團法人民間司法改革基金會備份。
